【裁判字號】    97,易,633
【裁判日期】    971211
【裁判案由】    違反農藥管理法
【裁判全文】
臺灣高雄地方法院刑事判決               97年度易字第633號
公  訴  人  臺灣高雄地方法院檢察署檢察官
被      告  大成化學工業股份有限公司
代  表  人  己○○
被      告  戊○○
選任辯護人  楊櫻花律師
被      告  庚○○
            丙○○
上2 人共同
選任辯護人  吳秋麗律師
上列被告因違反農藥管理法案件，經檢察官提起公訴（96年度偵
字第34743 號），本院判決如下：
    主  文
大成化學工業股份有限公司因其從業人員執行業務犯修正前農藥
管理法第四十五條第一項之販賣偽農藥罪，處罰金銀元貳萬元即
新臺幣陸萬元，減為銀元壹萬元即新臺幣參萬元。
戊○○犯修正前農藥管理法第四十五條第一項之販賣偽農藥罪，
處有期徒刑陸月，如易科罰金，以新臺幣壹仟元折算壹日，減為
有期徒刑參月，如易科罰金，以新臺幣壹仟元折算壹日。
庚○○、丙○○均無罪。
    事  實
一、戊○○係址設臺中縣外埔鄉○○村○○路29號「大成化學工
    業股份有限公司」（下稱大成公司）之總經理，明知「乃一
    果（貝芬替）」含有未經行政院農業委員會（下稱農委會）
    核准製造、加工或輸入之「貝芬替」（carbendazim） 成分
    ，係偽農藥，竟仍基於販賣偽農藥之犯意，於民國96年2 月
    底某日，以平均每包新臺幣（下同）160 元至170 元不等之
    價格，向不知情之丙○○推銷上開偽農藥，並於96年3 月13
    日將上開偽農藥13桶又12包（每桶25包）販賣予丙○○。嗣
    於96年3 月20日，經行政院農業委員會動植物防疫檢疫局及
    農業藥物毒物試驗所會同高雄縣政府人員，在丙○○經營之
    「丁○○○○」查獲，並扣得上揭偽農藥13桶又12包。
二、案經高雄縣政府函送臺灣高雄地方法院檢察署檢察官偵查起
    訴。
    理  由
壹、程序部分（證據能力之審查）：
一、按被告以外之人於偵查中向檢察官所為之陳述，除顯有不可
    信之情況者外，得為證據，刑事訴訟法第159 條之1 第2 項
    定有明文。查本件證人即共同被告丙○○於偵查中之供述，
    對於被告庚○○而言，具有被告以外之人審判外陳述之性質
    ，屬傳聞證據，惟經本院依法提示予以調查，檢察官對此均
    未表示異議，且經本院審酌該書面作成時無違法情事，亦無
    任何顯有不可信之情況，自應適宜為本案之證據。至被告庚○○雖抗辯上開共同被告丙○○於偵查中之供述未經具結，
    不具證據能力（見本院卷第140 頁），然依刑事訴訟法第15
    8 條之3 規定，係指證人、鑑定人依法應具結而未具結者，
    其證言或鑑定意見，不得作為證據，而共同被告丙○○在偵
    查中係以被告之身份進行供述，而非以證人之身分進行供述
    ，自無刑事訴訟法第158 條之3 之適用，被告庚○○上開抗
    辯，並非可採。
二、其他本判決理由所援用之證據資料（含供述證據及非供述證
    據），被告、辯護人、公訴人於本院言詞辯論終結前，表明
    對其證據能力無意見（參本院卷第23頁），本院審酌上開證
    據之作成，並無違法或不當情形，且與本案待證事實相關，
    適當作為證據，依刑事訴訟法第159 條之5 第2項 規定，認
    均有證據能力。
貳、實體部分：
一、訊據被告戊○○固然坦承於上開時、地販賣含有「貝芬替」
    成分之「乃一果（貝芬替）」偽農藥予經營「丁○○○○」
    之丙○○等事實，惟矢口否認有何販賣偽農藥之犯行，辯稱
    ：大成公司係向和豐農藥工業股份有限公司（下稱和豐公司
    ）購買本件扣案的農藥，伊與和豐公司已經交易很多年，93
    年間和豐公司還是一個正常的公司，嗣因和豐公司於94 年5
    月3 日歇業，牌照被註銷，伊沒有辦法退貨，所以把東西放
    在倉庫，沒有銷售，大成公司進貨時很難注意和豐公司給的
    貨與規定不符，這不是伊所能預測，何況伊不是專業人員，
    更不可能判斷是否為偽農藥，且和豐公司解散後，伊認為上
    開貨物不可賣，所以放在倉庫的角落，沒有要賣，並在知道
    公司員工出錯貨給丙○○後，隨即於96年3 月14日打電話告
    訴丙○○該批貨不要賣，伊在回國後會去載回，伊並非明知
    為偽農藥，頂多只是過失而已云云。經查：
  (一)本件在同案被告丙○○所經營之「丁○○○○」查扣「乃一
    果（貝芬替）」農藥共13桶又12包（每桶25包），係被告大
    成公司於96年3 月13日售予「丁○○○○」等情，為被告戊○○所不爭執，核與同案被告丙○○、庚○○於偵查及本院
    審理時供述之情節相符，並經證人即現場查驗之高雄縣政府
    農藥處人員乙○○及證人即大成公司員工甲○○於偵查及本
    院審理時均證述綦詳，並有「乃一果（貝芬替）」農藥共13
    桶又12包（每桶25包）扣案可稽，另有現場照片2 張、封存
    清冊及農藥保管切結書各1 份、本院97年7 月25日勘驗筆錄
    1 份暨勘驗照片18張在卷可稽（見他字卷第4 、5 頁，本院
    卷第89、93至101 頁），應堪信為真實。而上開扣案之「乃
    一果（貝芬替）」農藥，經送請行政院農業委員會農業藥物
    毒物檢驗所以高效液相層析法檢驗，檢驗結果為「含貝芬替
    （carbendazim）44.6%」，有行政院農業委員會農業藥物毒
    物檢驗所96年4 月20日農藥檢驗報告1 紙在卷可稽（見他字
    卷第9 頁），又上開扣案之「乃一果（貝芬替）」農藥包裝
    上所標示之農藥許可證農業製字第0508號（見他字卷第6 頁
    ），經檢察官查詢結果，係屬福賜靈廠牌「美文松」EC乳劑
    之許可證號，且已於86年10月24日撤銷該許可字號，有查詢
    結果1 紙在卷可稽（見他字卷第7 頁），是上開扣案之「乃
    一果（貝芬替）」農藥乃係假借其他已經遭撤銷之農藥許可
    證證號製造，並未經主管機關農委會許可製造，確實係屬偽
    農藥無疑。
  (二)又大成公司係於52年4 月26日設立登記迄今，有財團法人金
    融聯合徵信中心電腦查詢資料1 紙在卷可稽（見他字卷第32
    頁），而被告戊○○又自承因己○○健康狀況不佳，尤其負
    責處理大成公司之業務（見他字卷第38頁），顯見被告戊○○從事農藥買賣業務已有相當久之時間，其本身應具有較一
    般人豐富甚多之買賣農藥相關知識甚明。另依扣案之「乃一
    果（貝芬替）」農藥外包裝觀之（見他字卷第6 頁），和豐
    公司所製造「乃一果（貝芬替）」偽農藥係由乃一貿易有限
    公司（下稱乃一公司）及大成公司擔任總經銷，而經檢察官
    查詢結果，乃一公司之股東黃鄭瑞花即係大成公司之董事，
    而乃一公司之經理人則係由大成公司之董事長己○○擔任，
    另乃一公司另一經理人即乃一公司最大股東黃炎明則係大成
    公司董事長黃來發之胞弟，有財團法人金融聯合徵信中心電
    腦查詢資料2 紙（見他字卷第30、32頁）及全戶戶及資料查
    詢結果1 紙在卷可稽（見本院卷），而身兼乃一公司經理人
    及大成公司董事長之己○○又係被告戊○○之父親，有被告
    戊○○身份證影本1 份在卷可稽（見他自卷第15頁正、反面
    ），由上述關係可以得知，大成公司與乃一公司應係己○○
    、黃炎明兄弟之家族企業，2 公司間之關係應非常緊密，則
    以和豐公司所製造「乃一果（貝芬替）」偽農藥係由乃一公
    司及大成公司擔任總經銷，而乃一公司及大成公司又有上述
    之緊密關係，顯見該和豐公司所製造「乃一果（貝芬替）」
    偽農藥全部係由己○○、黃炎明之家族企業擔任總經銷。又
    依被告戊○○自述：後來和豐公司倒了，我們不能賣等語（
    見本院卷第48頁），顯見被告戊○○明知該等含有貝芬替（
    carbendazim） 成分之農藥未經主管機關農委會許可，係不
    得販賣，而大成公司因己○○健康狀況不佳，由被告戊○○
    處理公司業務，業如上述，則以被告戊○○係較一般人具有
    豐富甚多之買賣農藥相關知識，且明知販賣含有貝芬替成分
    之農藥需經主管機關農委會許可，並佐以被告戊○○之家族
    企業大成公司及乃一公司係負責和豐公司所製造「乃一果（
    貝芬替）」偽農藥之全部經銷業務，則被告戊○○在向和豐
    公司購買上開「乃一果（貝芬替）」偽農藥時，應會向和豐
    公司要求出具主管機關農委會之許可證，以維護大成公司及
    其家族經營企業之利益，豈有捨此不為，而任意向和豐公司
    購入未經許可製造之偽農業之理？據上推論，可以得知被告
    戊○○確實明知和豐公司所製造之「乃一果（貝芬替）」並
    無主管機關農委會之許可證，乃係偽農藥，仍向和豐公司購
    入扣案之「乃一果（貝芬替）」。至被告戊○○雖辯稱：伊
    不是專業人員，不可能判斷是否為偽農藥，本件伊並非明知
    為偽農藥，頂多僅有過失云云，要與本院上開調查證據結果
    相悖，不足採信。
  (三)另查被告大成公司主要營業項目為「乳劑農藥製造及批發零
    售」，有其營利事業登記證1 紙在卷可稽（見他字卷第23頁
    ），而參酌上述被告戊○○明知扣案之和豐公司所製造「乃
    一果（貝芬替）」係屬偽農藥，仍向和豐公司購入該等偽農
    藥等情，則可推知被告戊○○購入扣案偽農藥之目的係為伺
    機銷售予他人牟利甚明。至被告戊○○雖辯稱：伊認為上開
    貨物不可賣，所以放在倉庫的角落，沒有要賣，並在知道公
    司員工出錯貨給丙○○後，隨即於96年3 月14日打電話告訴
    丙○○該批貨不要賣，伊在回國後後會去載回云云。然查，
    依被告戊○○於偵查及本院審理時均供稱：和豐公司於94年
    5 月3 日歇業，牌照被註銷，伊沒有辦法退貨，所以把東西
    放在倉庫，沒有銷售云云，則若其所言為真，被告戊○○應
    會將扣案偽農藥與大成公司倉庫中之其他農藥產品分開存放
    ，並且為特別之標示，以避免管理倉儲之人員誤認，而予以
    銷售，然經本院質諸證人即大成公司員工甲○○於本院審理
    時證稱：伊不清楚大成公司有賣多少種類產品，公司沒有給
    伊產品清冊或產品總目錄，有人訂，伊去倉庫看有貨，就出
    貨，每個東西都是放在倉庫那裡而已，伊就是用找的，沒有
    標示等語（見本院卷第60至65頁），則以證人甲○○上開證
    言，扣案偽農藥擺放在大成公司倉庫中既未經過特別之標示
    ，亦未與其他待出售之貨品相區隔，且該公司之作業流程係
    只要倉庫中有客戶要訂購之貨品，大成公司之銷售人員即會
    出貨給訂貨之客戶，可以推知扣案偽農藥確係被告戊○○預
    備出售之用甚明，再參以被告戊○○自承扣案偽農藥係在和
    豐公司於94年5 月3 日停止營業前進購入，距大成公司於96
    年3 月13日將扣案偽農藥出售予同案被告丙○○之時已有將
    近2 年之時間，若如被告戊○○所言扣案偽農藥並非供出售
    之用，則在此期間被告戊○○有相當充裕之時間將扣案偽農
    藥處理掉，然被告戊○○竟將扣案偽農藥存放在大成公司倉
    庫中如此久之時間，除了增加大成公司倉儲管理之不便，浪
    費倉儲空間外，亦容易造成與其他待出售之貨品相混雜而造
    成出貨錯誤，且會增加遭相關單位稽查查獲之風險，益徵扣
    案偽農藥確係被告戊○○預備出售之用，被告戊○○上開辯
    詞，洵無可採。
  (四)是依上述，被告戊○○確係明知扣案和豐公司所製造之「乃
    一果（貝芬替）」並無主管機關農委會之許可證，乃係偽農
    藥，仍向和豐公司購入扣案之「乃一果（貝芬替）」，並販
    賣予同案被告丙○○經營之「丁○○○○」牟利甚明。至被
    告戊○○雖抗辯：伊於96年3 月14日打電話告訴丙○○該批
    貨不要賣，伊在回國後會去載回云云，然依被告戊○○所提
    供護照所載之出境資料顯示，被告戊○○係於96年4 月17日
    出境，有護照影本1 份在卷可稽（見他字卷第42頁正、反面
    ），距離本件同案被告丙○○於96年3 月13日向大成公司購
    買扣案偽農藥之時間尚有1 個多月的時間，被告戊○○有相
    當足夠之時間向同案被告丙○○取回扣案偽農藥，而同案被
    告丙○○在知悉購入偽農藥之情形下，依理亦會要求被告戊○○儘速載回扣案之偽農藥，以避免遭相關單位稽查查獲之
    風險，則被告黃林輝與同案被告丙○○豈有約定在1 個多月
    後始取回扣案偽農藥，而增加被查緝風險之理？是被告戊○○抗辯與同案被告丙○○約定待其返國後始載回扣案偽農藥
    等情，要與常理不符，已難信為真實，且本件被告戊○○既
    係明知扣案「乃一果（貝芬替）」係偽農藥，並販賣予同案
    被告丙○○經營之「丁○○○○」牟利，則其行為已經該當
    販賣偽農藥罪之要件，縱認其於事後確有向同案被告丙○○
    表示要載回扣案之偽農藥，亦無解於其販賣偽農藥之犯行甚
    明。
  (五)從而，本案事證明確，被告大成公司及戊○○之犯行堪予認
    定，應依法論科。
二、按農藥管理法第9 條第1 項規定：「農藥之製造、加工或輸
    入，除本法另有規定及經中央主管機關公告不列管之農藥者
    外，應經中央主管機關核准登記，並發給許可證。」是農藥
    需經中央主管機關檢驗合格、核准登記及取得中央主管機關
    核發之農藥許可證，始得製造、加工或輸入；又依同法第15
    條第1 、2 項規定：「農藥許可證應記載下列事項：一、許
    可證字號、登記年、月、日及有效期間。二、生產業或販賣
    業者名稱、地址、負責人姓名及國外原製造工廠名稱、地址
    。三、農藥普通名稱、廠牌名稱、劑型、物理性狀、有效成
    分及其他成分之種類及含量。四、農藥使用方法及範圍。五
    、其他經中央主管機關公告事項。前項記載事項，非經中央
    主管機關核准，不得變更。」足見製造、加工或輸入之農藥
    ，應與中央主管機關核發之農藥許可證記載事項完全相符，
    始得為之，且非經主管機關核准，不得任意變更許可證記載
    事項。由上開法條規定可知，凡未取得中央主管機關核發之
    農藥許可證而製造、加工或輸入之農藥，即屬同法第7 條第
    1 款所稱之「未經核准擅自製造、加工或輸入者」之偽農藥
    ，要無疑義。而本件扣案之而上開扣案之「乃一果（貝芬替
    ）」農藥，經送請農委會農業藥物毒物檢驗所以高效液相層
    析法檢驗，檢驗結果為「含貝芬替（carbendazim）44.6%」
    ，有行政院農業委員會農業藥物毒物檢驗所96年4 月20日農
    藥檢驗報告1 紙在卷可稽（見他字卷第9 頁），且本件扣案
    「乃一果（貝芬替）」農藥乃係假借其他已經遭撤銷之農藥
    許可證證號製造，並未經主管機關農委會許可製造等情，亦
    已如前述，是本件扣案之「乃一果（貝芬替）」確實係屬農
    藥管理法第7 條第1 款所稱之偽農藥無疑。是核被告戊○○
    所為，係犯修正前農藥管理法第45條第1 項之販賣偽農藥罪
    ；又被告戊○○係被告大成公司總經理，為大成公司之從業
    人員，且犯修正前農藥管理法第45條第1 項之販賣偽農藥罪
    ，被告大成公司應依修正前農藥管理法第47條之規定，科以
    同法第45條第1 項罰金刑。又被告戊○○行為後，農藥管理
    法已於96年7 月18日修正公布施行，修正前農藥管理法第45
    條第1 項規定「明知為偽農藥，而販賣或意圖販賣而陳列、
    儲藏或為之分裝者，處二年以下有期徒刑，得併科五萬元以
    下罰金」，而修正後第48條第1 項第1 款規定「明知為偽農
    藥，以販賣或意圖販賣而陳列、儲藏者，處三年以下有期徒
    刑，得併科三十萬元以下罰金」，自屬法律有變更，另修正
    前農藥管理法第47條規定亦變更條號為第49條，因其所適用
    之同法修正前第45條第1 項已變更為修正後第48條第1 項第
    1 款，罰金刑已經變更，自亦屬法律有變更，經比較新舊法
    結果，修正後之規定顯然不利於被告戊○○及大成公司，依
    刑法第2 條第1 項前段之規定，應適用被告行為時之法律，
    即修正前農藥管理法第45條第1 項及第47條之規定。至修正
    前農藥管理法第11條第1 項及第13條雖分別變更條號為同法
    修正後第9 條第1 項及第15條，僅係條號之變更，並非法律
    有變更，自無庸比較新舊法，而逕行適用修正前農藥管理法
    第11條第1 項及第13條規定。爰審酌被告戊○○經營大成公
    司，從事農藥之經銷，理應遵守政府法令，加強農藥管理，
    以防止農藥危害，乃為圖不法利益，擅自販賣偽農藥予他人
    使用，破壞主管機關對於農藥之管理，而有危害國民性命、
    健康之虞，且影響環境生態甚鉅，本案所查獲之偽農藥數量
    13桶又12包（每桶25包），數量甚多，並念被告戊○○犯罪
    後否認犯行，態度不佳等一切情狀，分別量處如主文第1 、
    2 項所示之刑，並就被告戊○○所處之刑，審酌被告戊○○
    之家庭經濟狀況及職業，諭知易科罰金之折算標準，以資儆
    懲。另被告戊○○及大成公司上開犯行之犯罪時間在96年 4
    月24日以前，合於中華民國96年罪犯減刑條例所定減刑條件
    ，均應予減其刑2 分之1 ，並就被告戊○○所處之刑經減刑
    後，諭知易科罰金之折算標準。
三、按從刑附屬於主刑，除法律有特別規定者外，依主刑所適用
    之法律，最高法院95年第8 次刑事庭會議決議參照。查本件
    被告戊○○行為後，農藥管理法已於96年7 月18日修正公布
    施行，經比較新舊法後，主刑部分係適用修正前農藥管理法
    第45條第1 項及第47條規定，已如上述，則本件關於查獲偽
    農藥之沒收關定，亦應適用修正前農藥管理法第53條第1 項
    規定「依本法查獲之偽農藥及製造、加工、分裝之器械、原
    料，依刑法第38條之規定沒收之。」是本件扣案含有「貝芬
    替」成分之「乃一果（貝芬替）」偽農藥13桶又12包（每桶
    25包），雖係屬查獲之偽農藥，然除其中1 包已因送驗而滅
    失，無法沒收外，其餘偽農業則因已經被告戊○○出售予同
    案被告丙○○，而屬同案被告丙○○所有，已非被告戊○○
    或大成公司所有，自不能依修正前農藥管理法第53條第1 項
    之規定宣告沒收之。
參、不另為無罪諭知及無罪部分：
一、公訴意旨另以：被告戊○○與共同經營「丁○○○○」之被
    告庚○○、丙○○均明知「乃一果（貝芬替）」含有未經行
    政院農業委員會（下稱農委會）核准製造、加工或輸入之「
    貝芬替」（carbendazim） 成分，係偽農藥。被告戊○○竟
    基於販賣偽農藥之集合犯意，自93年間某日起，以平均每包
    160 元至170 元不等之價格，販賣「乃一果（貝芬替）」偽
    農藥予不特定人多次；另被告庚○○、丙○○明知「乃一果
    （貝芬替）」未經主管機關核准製造、加工或輸入，竟基於
    販賣偽農藥之犯意聯絡，於96年3 月13日向大成公司購得前
    揭偽農藥13桶又12包（每桶25包），欲販賣予不特定之人牟
    利，因認被告戊○○、庚○○、丙○○均係犯修正前農藥管
    理法第45條第1 項之販賣偽農藥罪嫌，而被告大成公司則係
    犯修正前農藥管理法第47條之罪嫌等語。
二、按犯罪事實應依證據認定之，無證據不得推定其犯罪事實。
    又不能證明被告犯罪者，應諭知無罪之判決，刑事訴訟法第
    154 條第2 項、第301 條第1 項定有明文。又被告或共犯之
    自白，不得作為有罪判決之唯一證據，仍應調查其他必要之
    證據，以察其是否與事實相符，刑事訴訟法第156 條第2 項
    亦定有明文。而事實之認定，應憑證據，如未能發現相當證
    據，或證據不足以證明，自不能以推測或擬制之方法，為裁
    判基礎（最高法院40年台上字第86號判例參照）。且認定犯
    罪事實所憑之證據，雖不以直接證據為限，間接證據亦包括
    在內，然無論直接證據或間接證據，其為訴訟上之證明，須
    於通常一般之人均不致有所懷疑，而得確信其為真實之程度
    者，始得據為有罪之認定，倘其證明尚未達到此一程度，而
    有合理之懷疑存在而無從使事實審法院得有罪之確信時，即
    應由法院諭知被告無罪之判決（最高法院40年台上字第86號
    、30年台上字第816 號、76年台上字第4986號判例意旨參照
    ）。
三、本件公訴人認被告戊○○、庚○○、丙○○及大成公司涉有
    上開罪嫌，無非係以：(1)被告戊○○、庚○○、丙○○之供
    述；(2)證人林香薰之證述；(3)農委會農業藥物毒物試驗所96
    年4 月20日農藥檢驗報告；(4)高雄縣政府96年5 月30日函附
    之「發生之歷程附表」、農藥許可證號查詢資料及「乃一果
    （貝芬替）」包裝各1 份；(5)「乃一果（貝芬替）」13桶又
    12 包 扣案、查獲照片2 張及送貨單1 紙；(6)經濟部公司執
    照及營利事業登記證各1 紙；(7)高雄縣農藥販賣業執照1 紙
    等證物為憑。訊據被告被告戊○○、庚○○、丙○○均堅決
    否認有何販賣偽農藥之犯行，被告戊○○辯稱：伊不是專業
    人員，不可能判斷是否為偽農藥，在和豐公司於94年5 月3
    日解散之前，伊的販賣行為並非是明知為偽農藥在販賣，頂
    多只是過失而已云云；另被告庚○○則辯稱：伊係「丁○○○○」之掛名負責人，並未參與經營等語；另被告丙○○則
    辯稱：伊不知道大成公司賣給伊的「乃一果（貝芬替）」係
    偽農藥，亦無從查證等語。經查：
  (一)被告戊○○被訴犯修正前農藥管理法第45條第1 項之販賣偽
    農藥罪嫌及被告大成公司被訴犯修正前農藥管理法第47條之
    罪嫌部分：
  1.此部分之犯罪事實，除被告戊○○於偵查及本院審理時均自
    承：伊自93年間某日起，以平均每包160 元至170 元不等之
    價格，販賣「乃一果（貝芬替）」予不特定人多次等情外（
    見他字卷第38頁，本院卷第52頁），本件並無查獲被告大成
    公司向和豐公司購入除扣案偽農藥外之其他偽農藥，亦查無
    大成公司向和豐公司購入除扣案偽農藥外之其他偽農藥相關
    進貨單等書面資料，亦查無任何積極證據足資證明被告戊○○及大成公司自93年間某日起販賣「乃一果（貝芬替）」予
    不特定人多次等事實。是以本件除被告戊○○之供述外，並
    無其他之必要證據予以補強被告戊○○之供述，則依上開刑
    事訴訟法第156 條第2 項規定，本院自不則僅以被告戊○○
    自承其自93年間某日起販賣「乃一果（貝芬替）」予不特定
    人多次等情，而認定其有何公訴意旨所指之販賣偽農藥犯行
    。
  2.綜據上述，本件檢察官提出之積極證據尚不足以認定被告戊○○及大成公司有何公訴意旨所指之犯行，其間尚有合理之
    懷疑存在。此外，復查無其他積極證據足認被告戊○○及大
    成公司有公訴意旨所述犯行，其等既未經證明犯罪，揆諸前
    揭說明，本應為無罪之諭知，然公訴意旨認被告戊○○及大
    成公司此部分犯行與本件論罪科刑部分有集合犯包括一罪關
    係，爰不另為無罪之諭知。
  (二)被告庚○○、丙○○被訴共同犯修正前農藥管理法第45條第
    1 項之販賣偽農藥罪嫌部分：
  1.本院質諸被告庚○○於本院審理時供稱：伊係「丁○○○○
    」之掛名負責人，並未參與經營，實際經營人係被告丙○○
    等語（見本院卷第19頁），核與證人即共同被告丙○○於本
    院審理時供稱：伊太太庚○○係「丁○○○○」負責人，實
    際上是伊在經營，庚○○並未一起經營，亦不瞭解業務，沒
    有處理農藥行的進出貨及銷售等語相符（見本院卷第53、56
    頁），另參酌同案被告戊○○於偵查及本院審理時均一再供
    述係其向被告丙○○推銷貝芬替農藥，亦係被告丙○○向其
    購買扣案偽農藥，期間係與被告丙○○聯絡等情（見他字卷
    第38、39頁，本院卷第18、19、47至52頁），經本院相互比
    對上開供述後，可知「丁○○○○」實際上確實係由被告丙○○經營，而本件向大成公司購買扣案偽農藥等相關事宜均
    係由被告丙○○負責接洽、處理，被告庚○○並未實際參與
    。至被告丙○○於偵查中雖供述：伊庚○○共同經營「丁○○○○」云云（見他字卷第38頁），然與其在本院審理時所
    供述之內容前後不一，其供述之可信度即有可疑，再參照本
    院上開調查證據結果，足認被告丙○○上開偵查中之供述並
    非可採。至公訴意旨雖以卷附「丁○○○○」之高雄縣農藥
    販賣業執照1 紙（見他字卷第16頁）證明被告庚○○係「丁○○○○」之負責人，然本件向大成公司購買扣案偽農藥等
    相關事宜既係由被告丙○○負責接洽、處理，被告庚○○並
    未實際參與，自不能僅以被告庚○○係「丁○○○○」之負
    責人，而遽認被告庚○○有參與販入扣案偽農藥之行為。是
    本件被告庚○○既未參與販入扣案偽農藥之行為，亦不能認
    為其有何意圖販賣而販入扣案偽農藥之犯行。
  2.本院另質諸證人即現場查驗之高雄縣政府農藥處人員乙○○
    於本院於審判中證稱：本件的偽農藥桶子上有標示，散裝的
    塑膠包裝也有標示，伊本身無法從外觀包裝看出是偽農藥等
    語（見本院卷第15頁），則以負責查緝偽農藥之高雄縣政府
    農藥處人員尚無法從外觀包裝看出是否為偽農藥，自難期待
    經營「丁○○○○」之被告丙○○可以從外觀包裝判斷扣案
    「乃一果（貝芬替）」是否為偽農藥，再參以被告戊○○向
    被告丙○○推銷貝芬替產品時，確有提及大成公司以關係企
    業臺灣先進科學有限公司向農委會申請許可輸入貝芬替產品
    已經快要核准等情，業據被告丙○○及同案被告戊○○於偵
    查及本院審理時均供述屬實，亦可能導致被告丙○○因而誤
    認大成公司所販賣之貝芬替產品係經農委會許可輸入之農藥
    ，並進而向大成公司購入扣案之偽農藥，益徵被告丙○○並
    不知情扣案之「乃一果（貝芬替）」係屬偽農藥甚明。是被
    告丙○○於購入於購入扣案「乃一果（貝芬替）」既不知悉
    為偽農藥，自難認定其有何意圖販賣而販入偽農藥之犯行。
  3.綜據上述，本件檢察官提出之積極證據尚不足以認定被告庚○○、丙○○有何公訴意旨所指之意圖販賣而販入偽農藥犯
    行，其間尚有合理之懷疑存在。此外，復查無其他積極證據
    足認被告庚○○、丙○○有公訴意旨所述犯行，其等既未經
    證明犯罪，揆諸前揭說明，自應均為無罪之諭知。
據上論斷，應依刑事訴訟法第299 條第1 項前段、第301 條第 1
項，修正前農藥管理法第45條第1 項、第47條，刑法第11條、第
2 條第1 項前段、第41條第1 項前段，罰金罰鍰提高標準條例第
1 條，現行法規所定貨幣單位折算新臺幣條例第2 條，中華民國
96年罪犯減刑條例第2 條第1 項第3 款、第7 條、第9 條，判決
如主文。
本案經檢察官辛○○到庭執行職務。
中    華    民    國    97    年    12    月    11    日
                    刑事第十八庭審判長法  官  廖建瑜
                                      法  官  林裕凱
                                      法  官  陳盈吉
以上正本證明與原本無異。
如不服本判決，應於判決送達後10日內，向本院提出上訴狀。
中    華    民    國    97    年    12    月    19    日
                                      書記官  陳展榮
附錄本判決論罪科刑法條：
修正前農藥管理法第45條第1 項
明知為偽農藥，而販賣或意圖販賣而陳列、儲藏或為之分裝者，
處2 年以下有期徒刑，得併科5 萬元以下罰金。
修正前農農藥管理法第47條
法人之代表人、法人或自然人之代理人、受雇人或其他從業人員
，因執行業務，犯第43條或第45條之罪者，除依各該條規定處罰
其行為人外，對該法人或自然人亦科以各該條文之罰金。


司法院資訊處製作；財團法人民間司法改革基金會備份。
